臺灣高雄地方法院刑事判決　　　　　　　94年度訴字第1414號
公　訴　人　臺灣高雄地方法院檢察署檢察官
被　　　告　甲○○　男　36歲.
右列被告因毒品危害防制條例案件，經檢察官提起公訴（94年度
毒偵字第419 號、94年度毒偵字第736 號、94年度毒偵字第2603
號），本院合議庭裁定由受命法官獨任進行簡式審判程序，本院
判決如左：
    主  文
甲○○連續施用第一級毒品，累犯，處有期徒刑壹年。
扣案之第一級毒品海洛因貳包（分別驗後淨重零點壹玖公克，空
包裝重零點貳壹公克；驗後淨重零點貳貳公克，空包裝重零點壹
玖公克），均沒收銷燬之。
    事  實
一、甲○○前於民國81年間，因麻醉藥品管理條例案件經臺灣高
    等法院高雄分院以83年度上更二字第190 號分別判處有期徒
    2 年8 月、7 月，應執行有期徒刑3 年，上訴後，由最高法
    院以84年台上字第4218號駁回上訴確定，於85年2 月14日入
    監執行；復於85年間因違反肅清煙毒條例及麻醉藥品管理條
    例案件，經本院以85年度訴字第781 號，分別判處有期徒刑
    3 年4 月及6 月，應執行有期徒刑3 年8 月確定，接續前案
    執行，於88年2 月13日縮短刑期假釋出獄，嗣經撤銷假釋，
    應執行殘刑有期徒刑3 年1 月22日，甫於92年7 月10日縮短
    刑期執行完畢。復因施用毒品案件，經本院裁定送觀察勒戒
    後，認有繼續施用毒品之傾向，經本院裁定送強制戒治，於
    89 年4月26日停止戒治付保護管束，於89年12月16日交付保
    護管束期滿而強制戒治執行完畢，經臺灣高雄地方法院檢察
    署檢察官於90年1 月4 日以90年度戒毒偵字第18號不起訴處
    分後，復因於92年12月1 日迄93年8 月1 日止，連續施用第
    1 級毒品海洛因多次，經本院於93年12月15日，以93年度訴
    字第2947號判決判處有期徒刑8 月，甫於94年1 月18日確定
    （尚未執行）。詎仍不知悔改，竟基於施用第1 級毒品之概
    括犯意，於前開強制戒治執行完畢釋放後5 年內之94年1 月
    4 日晚上9 時許、同年1 月13日晚上9 時許，在高雄市○○
    區○○路279 號住處，連續將第一級毒品摻水以針筒注射方
    式，先後施用第1 級毒品2 次；於同年2 月2 日晚上9 時至
    10時間，在同一住所，將第1 級毒品海洛因摻於香菸內，施
    用第1 級毒品海洛因1 次，先後連續施用第1 級毒品海洛因
    3 次。嗣分別於(1)同年1 月5 日11時30分許，在高雄市小港
    區○○○路33號旁，因交通違規攔檢查獲，並扣得第1 級毒
    品海洛因1 小包（驗後淨重0.19公克，空包裝重0.21公克）
    及與施用第1 級毒品無涉之塑膠吸管1 支。(2)於同年1 月14
    日11時25分許，甲○○搭乘友人之機車，行經高雄縣鳳山市
    ○○路與中安路口時，因行跡可疑為警攔查，經其同意而在
    其所著長褲口袋內當場扣得第1 級毒品海洛因1 小包（驗後
    淨重0.22公克，空包裝重0.19公克）及與施用第1 級毒品無
    涉之塑膠吸管1 支。前開2 次查獲，均經其同意採其尿液送
    驗，經送請台灣檢驗科技股份有限公司檢驗後，呈嗎啡陽性
    反應。(3)於94年2 月3 日11時30分許，在高雄縣鳳山市○○
    ○路與瑞春街口，因神色慌張，且手臂上有施打毒品之跡象
    ，經其同意帶回警局後，在高雄縣警察局鳳山分局五甲派出
    所內接受採尿檢驗，經送請台灣檢驗科技股份有限公司檢驗
    結果亦呈嗎啡陽性反應，始確悉上情。
二、案經高雄縣政府警察局鳳山分局報告臺灣高雄地方法院檢察
    署檢察官偵查起訴。
    理  由
壹、程序方面：
一、按除被告所犯為死刑、無期徒刑、最輕本刑為3 年以上有期
    徒刑之罪或高等法院管轄第一審案件者外，於法院行準備程
    序進行中，被告先就被訴事實為有罪之陳述時，審判長得告
    知被告簡式審判程序之旨，並聽取當事人、代理人、辯護人
    及輔佐人之意見後，裁定進行簡式審判程序；且受命法官行
    準備程序，與法院或審判長有同一之權限；又簡式審判程序
    之證據調查，不受刑事訴訟法第159 條第1 項、第161 條之
    2 、第161 條之1 、第163 條之1 及第164 條至第170 條規
    定之限制，刑事訴訟法第273 條之1 第1 項、第279 條第2
    項前段、第273 條之2 分別定有明文。
二、查本件被告甲○○所犯為死刑、無期徒刑、最輕本刑為3 年
    以上有期徒刑以外之罪，且非高等法院管轄第一審之案件，
    其於準備程序就前揭被訴事實為有罪之陳述，經受命法官告
    知簡式審判程序之旨，並聽取當事人之意見後，本院認無不
    得或不宜改依簡式審判程序進行之處，爰依刑事訴訟法第27
    3 條之1 第1 項、第284 條之1 ，裁定本件由受命法官獨任
    進行簡式審判程序，合先敘明。
貳、實體方面：
一、右揭事實，業據被告甲○○於本院調查、審理時坦承不諱，
    且被告先後為警查獲時所採尿液，經送檢驗後，確呈嗎啡陽
    性反應，有臺灣檢驗科技股份有限公司濫用藥物實驗室（高
    雄）94年2 月16日濫用藥物檢驗報告書2 份、臺灣檢驗科技
    股份有限公司濫用藥物實驗室（高雄）94年3 月4 日濫用藥
    物檢驗報告書1 份及高雄縣政府警察局鳳山分局偵辦毒品案
    件嫌疑人尿液採集編號對照表3 份附卷可資比對。又先後扣
    案之白色粉末各1 包，經送檢驗結果均含第1 級第6 項毒品
    海洛因成分，有法務部調查局94年3 月16日調科壹字第2200
    19326 、000000000 號鑑定通知書各1 份附卷可稽。次以，
    被告因施用毒品案件，經本院裁定送觀察勒戒後，認有繼續
    施用毒品之傾向，經本院裁定送強制戒治，於89年4 月26日
    停止戒治付保護管束，於89年12月16日交付保護管束期滿而
    強制戒治執行完畢，經臺灣高雄地方法院檢察署檢察官於90
    年1 月4 日以90年度戒毒偵字第18號不起訴處分等情，亦有
    不起訴處分書、臺灣高雄地方法院檢察署刑案資料查註紀錄
    表暨臺灣高等法院被告前案紀錄表各1 份在卷可參。從而，
    被告於前揭強制戒治執行完畢釋放後，5 年內再犯毒品危害
    防制條例第10條第1 項之施用第1 級毒品犯行，洵堪認定，
    本件事證明確，應依法論科。
二、核被告所為，係犯毒品危害防制條例第10條第1 項之施用第
    1 級毒品罪。被告施用第1 級毒品海洛因而持有第1 級毒品
    之低度行為，為其施用之高度行為所吸收，不另論罪。被告
    先後多次施用第1 級毒品之犯行，時間緊接，犯罪構成要件
    相同，顯係基於概括犯意反覆為之，爰依連續犯之規定，論
    以一罪，並加重其刑。又被告前於81年間，因麻醉藥品管理
    條例案件經臺灣高等法院高雄分院以83年度上更二字第190
    號分別判處有期徒2 年8 月、7 月，應執行有期徒刑3 年，
    上訴後，由最高法院以84年台上字第4218號駁回上訴確定，
    於85年2 月14日入監執行；復於85年間因違反肅清煙毒條例
    及麻醉藥品管理條例案件，經本院以85年度訴字第781 號，
    分別判處有期徒刑3 年4 月及6 月，應執行有期徒刑3 年8
    月確定，接續前案執行，於88年2 月13日縮短刑期假釋出獄
    ，嗣經撤銷假釋，應執行殘刑有期徒刑3 年1 月22日，並於
    92年7 月10日縮短刑期執行完畢，有臺灣高雄地方法院檢察
    署刑案資料查註紀錄表及臺灣高等法院被告前案紀錄表各1
    份附卷可稽，其5 年內再犯有期徒刑以上之罪，為累犯，應
    依刑法第47條規定加重其刑，並遞加之。爰審酌被告施用毒
    品前經觀察、勒戒及強制戒治執行完畢，再犯後復經起訴判
    處徒刑，仍不知戒惕，再次施用第1 級毒品，無視於毒品對
    於自身健康之戕害及國家對於杜絕毒品犯罪之禁令，其顯無
    戒斷之決心，然念及被告於本院審理期間坦承犯行，態度良
    好，其施用毒品並無危害他人，及被告施用毒品之方式、次
    數等一切情狀，量處如主文所示之刑。又扣案白色粉末2 包
    （分別驗後淨重0.19公克，空包裝重0.21公克；驗後淨重0.
    22公克，空包裝重0.19公克），經送檢驗均係第1 級毒品海
    洛因，已如上述，為違禁物，爰依毒品危害防制條例第18條
    第1 項前段，不問屬於犯人與否，均沒收銷燬之（前開毒品
    之包裝，因包覆毒品，其上顯留有該毒品之殘渣，衡情自難
    與之剝離，當應整體視之為毒品，連同該包裝併予宣告沒收
    銷燬之），至鑑驗耗用之海洛因既已滅失，自無庸宣告沒收
    銷燬，併此敘明；另扣案之塑膠吸管2 支，雖為被告所有，
    惟與施用第1 級毒品無涉，業經被告供稱在卷，爰不為沒收
    之宣告，附此敘明。
三、被告被訴違反毒品危害條例第10條第2 項施用第2 級毒品部
    分，為本院94年度易字第299 號判決之既判力效力所及，此
    部分另行審結，附此敘明。
據上論斷，應依刑事訴訟法第273 條之1 第1 項、第299 條第1
項前段，毒品危害防制條例第10條第1 項、第18條第1 項前段，
刑法第11條、第56條、第47條，判決如主文。
本案經檢察官乙○○到庭執行職務。
中　　華　　民　　國　　94　　年　　6 　　月　　3 　　日
                  刑事第九庭    法　官  黃惠玲
以上正本證明與原本無異。
如不服本判決，應於收受送達後10日內向本院提出上訴書狀。
中　　華　　民　　國　　94　　年　　6 　　月　　6 　　日
    　　　　　　　　　　　      書記官  林秀珍
本件論罪科刑法條：
毒品危害防制條例第10條第1項：
施用第1級毒品者，處6月以上5年以下有期徒刑。
